臺灣板橋地方法院刑事判決　　　　　　 100年度易字第1138號
公　訴　人　臺灣板橋地方法院檢察署檢察官
被　　　告　郭國榮
上列被告因竊盜案件，經檢察官提起公訴（100年度偵字第5021
號、第6373號），被告於準備程序進行中就被訴事實為有罪之陳
述，經告知簡式審判程序之旨，並聽取當事人之意見後，本院裁
定進行簡式審判程序，判決如下：
    主  文
郭國榮攜帶兇器毀壞門扇夜間侵入住宅竊盜，累犯，處有期徒刑
拾月：又攜帶兇器毀壞門扇竊盜，累犯，處有期徒刑拾月。應執
行有期徒刑壹年柒月。
    事  實
一、郭國榮前於民國93年間，因竊盜案件，經臺灣臺北地方法院
    以93年度易字第672 號判決判處有期徒刑1 年4 月及刑前強
    制工作3 年，嗣經臺灣高等法院以93年度上易字第2018號判
    決駁回上訴確定，再經臺灣高等法院以96年度聲減字第634
    號裁定減為有期徒刑8 月確定；又於94年間，因竊盜案件，
    經臺灣士林地方法院以94年度訴字第597 號判決判處有期徒
    刑1 年，嗣經臺灣高等法院以95年度上易字第1266號判決駁
    回上訴確定，再經臺灣高等法院以97年度聲減字第560 號裁
    定減為有期徒刑6 月，復與上開案件定應執行刑有期徒刑1
    年2 月確定，而於97年9 月4 日縮刑期滿執畢出監。詎仍不
    知悔改，分別基於意圖為自己不法所有之犯意，為下列行為
    ：（一）於99年8 月4 日凌晨3 時10分許之夜間，持用客觀
    上具危險性，足以對人之生命及身體構成威脅、可供兇器使
    用之千斤頂1 具作為工具，以頂開撬壞鐵捲門之方式，侵入
    位在余永勝位於臺北縣土城市（現改為新北市土城區○○○
    路○ 段245 號之住處（該址1 樓係余永勝經營之診所，2 樓
    則供住家使用，其內並有樓梯互通），並竊取余永勝所有放
    置於1 樓櫃臺抽屜內之現金新臺幣（下同）3,000 元，得手
    後旋即駕駛車牌號碼IV-6878 號自用小客車逃離現場。（二
    ）於99年8 月7 日凌晨4 時許，以相同方式，侵入黃仁治出
    租予謝坤川，並由謝坤川所開設位於臺北縣板橋市（現改為
    新北市板橋區○○○街10號1 樓之診所（屬未有人居住之建
    築物）後，竊取分別屬於謝坤川所有之現金15,000元，及黃
    仁治所有之SONY廠牌液晶電視1 臺，得手後另行損壞診所通
    往防火巷之後門喇叭鎖，再行破壞上揭診所後方藥局之門鎖
    ，藉以侵入而從該藥局前門離去，並即駕駛上開自用小客車
    逃逸（上揭毀損、侵入他人建築物部分均未據告訴) 。嗣經
    余永勝、黃仁治發覺遭竊後報警處理，而為警分別調閱失竊
    現場監視器畫面後，始查悉上情。
二、案經新北市政府警察局土城分局、海山分局移送臺灣板橋地
    方法院檢察署檢察官偵查起訴。
    理  由
一、本案被告郭國榮所犯並非死刑、無期徒刑、最輕本刑為三年
    以上有期徒刑之罪或高等法院管轄第一審案件，而其於準備
    程序進行中，先就被訴事實均為有罪之陳述，經法官告知簡
    式審判程序之旨，並聽取公訴人及被告之意見後，本院認適
    宜改依簡式審判程序進行，爰依刑事訴訟法第273 條之1 第
    1 項、第284 條之1 規定，由本院改進行簡式審判程序，合
    先敘明。
二、上揭犯罪事實，業據被告郭國榮於本院審理時坦承不諱，核
    與證人即被害人余永勝、黃仁治於警詢及偵查中之證言相符
    ，並有案發現場監視器翻拍照片10張、現場照片5 張附卷可
    參，足認被告上揭自白與事實相符，堪予採信。本件事證明
    確，被告犯行洵堪認定，應予依法論科。
三、查被告行為後，刑法第321 條第1 項業於100 年1 月26日修
    正公布，並於同年1 月28日施行。關於刑法變更後之新舊法
    律適用問題，應依刑法第2 條第1 項「行為後法律有變更者
    ，適用行為時之法律。但行為後之法律有利於行為人者，適
    用最有利於行為人之法律」規定。又刑法第321 條第1 項第
    1 款之構成要件，修正前之規定為: 「於夜間侵入住宅或有
    人居住之建築物、船艦，或隱匿其內而犯之者。」，修正後
    之規定為：「侵入住宅或有人居住之建築物、船艦或隱匿其
    內而犯之者。」，惟同條款之法定刑由「6 月以上5 年以下
    有期徒刑」，修正為「6 月以上5 年以下有期徒刑，得併科
    新臺幣10萬元以下罰金」。依此，本件被告所涉上揭2 次竊
    盜犯行，依修正前之規定，僅於夜間侵入住宅或有人居住之
    建築物、船艦或隱匿而竊盜者，始構成該條項之加重竊盜罪
    ，但依修正後之規定，則不論其為日間或夜間，均應構成本
    條項之加重竊盜罪，再修正前之法定刑為「6 月以上5 年以
    下有期徒刑」，而修正後之法定刑則為「6 月以上5 年以下
    有期徒刑，得併科新臺幣10萬元以下罰金」，比較新、舊法
    之結果，行為後之法律並未較有利於被告，揆諸上揭刑法第
    2 條第1 項前段之規定，均應依修正前之刑法第321 條第1
    項之規定論處。
四、按刑法第321 條第1 項第3 款所稱兇器，其種類並無限制，
    凡客觀上足對人之生命、身體、安全構成威脅，具有危險性
    之兇器均屬之，且祇須行竊時攜帶此種具有危險性之兇器為
    已足，不以攜帶之初有行兇之意圖為必要（最高法院79年臺
    上字第5253號判例意旨參照）。查：本件被告所涉上揭2 次
    竊盜犯行，所攜帶用以撬開鐵捲門之千斤頂1 具，係屬鐵製
    材質，長約50公分，業經被告於本院審理中供述在卷，因認
    該千斤頂客觀上足以對人之身體、生命、安全構成威脅，應
    屬兇器無訛。是核被告就事實欄一、（一）所為，係犯修正
    前刑法第321 條第1 項第1 款、第2 款、第3 款攜帶兇器毀
    壞門扇夜間侵入住宅竊盜罪；就事實欄一（二）所為，係犯
    刑法第321 條第1 項第2 款、第3 款攜帶兇器毀壞門扇竊盜
    罪。被告所犯上揭2 件加重竊盜罪間，犯意各別，罪名互殊
    ，應予分論併罰。被告有如事實欄所示之犯罪科刑及執行情
    形，有臺灣高等法院被告前案紀錄表在卷可稽，其於上開有
    期徒刑執行完畢後5 年內，故意再犯本件有期徒刑以上之上
    揭2 罪，均為累犯，應依刑法第47條第1 項之規定，加重其
    刑。爰審酌被告前有竊盜前科，素行非佳，有臺灣高等法院
    被告前案紀錄表在卷可參，其正值壯年，竟不思循正當途徑
    賺取財物，再犯本件2 次竊盜犯行，足見前次刑罰並不足使
    心生警惕，惟念其於本院審理中坦承犯行，態度尚佳，應認
    其尚有悔意，復兼衡其犯罪動機、目的、手段、所竊取之財
    物金額及尚未與被害人達成和解等一切情狀，分別量處如主
    文所示之刑，並諭知易科罰金之折算標準，再定應執行刑及
    諭知易科罰金之折算標準。
據上論斷，應依刑事訴訟法第273 條之1 第1 項、第299 條第1
項前段，刑法第2 條第1 項前段、第47條第1 項、第41條第1 項
、第51條第5 款，修正前刑法第321 條第1 項第1 款、第2 款、
第3 款，判決如主文。
本案經檢察官李美金到庭執行職務。
中    華    民    國   100    年    5     月    30    日
                  刑事第十二庭  法  官  張誌洋
以上正本證明與原本無異
如不服本判決應於送達後10日內向本院提出上訴狀
                                書記官  張桐嘉
中    華    民    國   100    年    5     月    30    日
附錄本案論罪科刑法條全文：
中華民國刑法(94.02.02)第321條
（加重竊盜罪）
犯竊盜罪而有左列情形之一者，處 6 月以上、 5 年以下有期徒
刑：
一  於夜間侵入住宅或有人居住之建築物、船艦或隱匿其內而犯
    之者。
二  毀越門扇、牆垣或其他安全設備而犯之者。
三  攜帶兇器而犯之者。
四  結夥三人以上而犯之者。
五  乘火災、水災或其他災害之際而犯之者。
六  在車站或埠頭而犯之者。
前項之未遂犯罰之。